臺灣苗栗地方法院刑事判決　　　　　　　　　　　　　　九十三年度易字第五七號
　　公　訴　人　臺灣苗栗地方法院檢察署檢察官
　　被　　　告　張添峰
　　　　　　　　丙○○
　　　　 （原名黃志忠）
　　　　　　　　甲○○
右列被告因竊盜等案件，經檢察官提起公訴（九十三年度偵字第一三八號），本院判
決如左：
    主  文
張添峰、丙○○、甲○○結夥三人以上竊盜，張添峰處有期徒刑拾月；丙○○處有期
徒刑壹年；甲○○處有期徒刑壹年陸月。
    事  實
一、(1)張添峰於民國八十一年間，因違反麻醉藥品管理條例案件，經臺灣新竹地方法
    院判處有期徒刑三年二月，於八十四年六月十一日執行完畢（未構成累犯）。(2)
    丙○○於八十九年間，因犯竊盜罪，於九十二年六月二十六日經本院判處有期徒
    刑四月；又因犯贓物罪，經本院於九十二年八月二十八日判處有期徒刑四月，嗣
    經先後確定後，經本院定執行刑為有期徒刑七月（尚未執行完畢，不構成累犯）
    。(3)甲○○除有多次施用毒品紀錄外，復因犯竊盜罪，經本院判處有期徒刑九月
    ，尚未執行完畢，又因犯竊盜、妨害自由及違反毒品危害防制條例案件等罪，經
    本院分別判處有期徒刑十月、三月、六月，嗣經定執行刑為有期徒刑一年六月後
    ，與上開有期徒刑九月部分接續執行，迄九十二年五月二十八日假釋出獄，指揮
    書刑滿日期為九十三年四月三日，現仍在假釋期間（不構成累犯）。
二、詎張添峰、丙○○、甲○○三人均不知悔改，於九十三年一月二日凌晨四時許，
    基於共同意圖為自己不法所有之犯意聯絡，由張添峰駕駛租來之車號Ｋ５─９３
    ３５號小貨車，夥同丙○○及甲○○三人，前往苗栗縣竹南鎮○○街二九之五號
    台電公司存放物品之倉庫內空地，共同徒手竊取該公司所有之鋼心鋁絞線共七綑
    重約二百公斤【市價約新台幣（下同）一萬五千元】，得手後，於當日六時許，
    改由甲○○駕駛右開小貨車，載運至乙○○（另予判決）在同鎮○○路五０六巷
    一號所經營之「利鑫舊貨行」內，以四千元之代價，銷贓給乙○○。嗣因於搬運
    上開物品離開台電公司倉庫時，為台電公司之管理人員丁○○發覺後尾隨並即報
    警，而於當日上午六時許，在雙方於「利鑫舊貨行」交付贓物時，當場查獲。
二、案經苗栗縣警察局竹南分局報告臺灣苗栗地方法院檢察署檢察官偵查起訴。
    理  由
一、訊據被告張添峰、丙○○對於右揭事實於審理中坦承不諱，核與被害人丁○○於
    警詢中指訴目擊被告三人竊取之情節相符；而被告張添峰等三人，確有將上開贓
    物售往「利鑫舊貨行」為警當場查獲一節，亦核與同案被告乙○○所供情節一致
    ，並有贓物認領保管單一紙、現場平面圖一紙、照片共十二幀（含台電公司倉庫
    照片六幀、「利鑫舊貨行」查獲現場照片六幀）等附卷可稽，足認被告張添峰、
    丙○○二人右開審理中之自白與事實相符。被告甲○○固矢口否認犯行，辯稱：
    是被告張添峰找伊去幫忙搬運，不知是竊盜云云。然查，被告張添峰、丙○○對
    當日均係明知為竊盜而前往竊取一節，已自白明確。而被告甲○○對當日之行為
    係屬竊盜，亦已心知肚明，亦經本院將被告張添峰於審理中列為證人身分，經被
    告甲○○行使詰問權，而於本院審理中結證明確。況依被告甲○○之素行，曾有
    多項竊盜前科紀錄，對何種情形係屬正常之幫助搬運、何種情形顯有竊盜之嫌，
    應有明確之辨別能力，非全無通常社會經驗之人可比。而被告甲○○與同案被告
    張添峰、丙○○二人均只是在電動玩具場所認識之普通朋友，並無特別交情；張
    添峰當時尚係在無業狀態，並未在台電公司任職，均為被告甲○○所明知，竟經
    張添峰邀集前往即慨允協助，並無任何代價而義務幫忙，衡情已違常理；且衡諸
    當時彼等竊取之鋼心鋁絞線七綑，依其擺設位置係在台電公司之倉庫內、外圍有
    鐵質欄杆，附近有台電之工程車停放，且材料均排置整齊，顯非無人管理持有之
    物，前往竊取之時間又為凌晨四時許，當時又無任何其他當地之人出面表示同意
    渠等搬運等情，均經本院查明屬實，且經被害人丁○○於警詢中證述明確，復有
    現場位置平面圖一紙（偵卷第八十頁）及照片六幀（偵卷第八十一至八十三頁）
    附卷可稽，則依本件之主、客觀情狀，依通常一般人之認知，均足以了解本件之
    搬運顯為竊盜無疑，並無誤認為通常義務協助之可能。被告甲○○矢口否認犯行
    ，顯與生活經驗相悖，為畏罪卸責之詞，並無足採。從而，本件事證明確，被告
    張添峰、丙○○、甲○○三人犯行，均洵堪認定。
二、核被告張添峰、丙○○、甲○○三人所為，係犯刑法第三百二十一條第一項第四
    款之結夥三人加重竊盜罪。其三人間有犯意聯絡及行為分擔，應論以刑法第二十
    八條之共同正犯。茲審酌被告等有事實欄所載之前科，素行不佳，年青力壯而不
    知上進，危害社會甚鉅及犯罪後之態度（被告張添峰自警詢起即坦承犯行，態度
    良好；被告丙○○於偵查及本院準備程序之初均否認犯罪，嗣後始於本院審理中
    承認犯行，且與張添峰對檢察官之求刑均表示甘服，較具改過之心。被告甲○○
    則自始至終均否認犯行，且一味飾卸刑責，全無悛悔之意）等一切情狀，分別量
    處如主文所示之刑，以示懲儆。
據上論斷，應依刑事訴訟法第二百九十九條第一項前段，刑法第二十八條、第三百二
十一條第一項第四款，判決如主文。
本案經檢察官廖啟村到庭執行職務。
中　　　華　　　民　　　國　　九十三　　年　　　七　　　月　　 三十 　　日
                                臺灣苗栗地方法院刑事第三庭
                                    審判長法  官  劉興浪
                                          法  官  蔡志宏
                                          法  官  楊台清
右正本證明與原本無異。
如不服本判決，應於判決送達後十日內向本院提出上訴狀 (應附繕本)，上訴於臺灣
高等法院台中分院。
                                          書記官  王月香
中　　　華　　　民　　　國　　九十三　　年　　　七　　　月　　 三十 　　日
附錄本案論罪科刑法條
中華民國刑法第三百二十一條
犯竊盜罪而有左列情形之一者，處六月以上、五年以下有期徒刑：
一  於夜間侵入住宅或有人居住之建築物、船艦或隱匿其內而犯之者。
二  毀越門扇、牆垣或其他安全設備而犯之者。
三  攜帶兇器而犯之者。
四  結夥三人以上而犯之者。
五  乘火災、水災或其他災害之際而犯之者。
六  在車站或埠頭而犯之者。
前項之未遂犯罰之。
